# 新旧准则并行的问题

提问人：oyyc2018 时间：2022-11-16 21:17:09
陈版您好，就是有个问题，企业 2020 年开始使用新金融工具准则，然后我们现在要做一个三年一期的审计， 2019 、 2020 、 2021 ，然后企业 2019 年有可供出售金融资产， 2020 年直接转到了其他权益工具投资，想问下：
1 、在编制三年一期财务报表的时候，是不是 2019 年还是放可供， 2020 年放其他权益工具投资，还是可以直接都放其他权益工具投资？
2 、 2020 年编制综合收益表（利润表）的时候， 2019 年将可供出售金融资产公允价值变动的其他综合收益计入的是未来可以转入损益的其他综合收益，那么在 2020 年编制比较报表的时候， 2019 年是不是需要插入一行写？然后 2020 年就把这个其他权益工具投资的公允价值变动计入未来不能转入损益的其他综合收益？

回答人：chenyiwei
1 、新金融工具准则的衔接，只调整首次执行日（本案例中为2021.1.1）的资产负债表（含留存收益和其他综合收益），但不调整各报表的前期比较数据。所以，在三年一期财务报表中， 2019 、 2020 年度的报表仍按原准则下的格式列示（可视情况加一列2021.1.1的调整后数据），即 2019 、 2020 年度报表中仍有可供出售金融资产、持有至到期投资等原准则下的项目；新准则下的专用项目自 2021 年度才开始出现。
2 、同理，利润表列报中， 2019 、 2020 年度仍采用原格式，仍有“其他综合收益——可供出售金融资产公允价值变动”这一行。